臺灣臺中地方法院刑事判決　　　　　　　96年度訴字第2639號
公　訴　人　臺灣臺中地方法院檢察署檢察官
被　　　告　甲○○
上列被告因違反毒品危害防制條例案件，經檢察官提起公訴（96
年度毒偵字第3796、3797號），被告於準備程序中就被訴事實為
有罪之陳述，經本院合議庭評議後裁定由受命法官獨任改行簡式
審判程序審理，判決如下：
    主    文
甲○○施用第一級毒品，累犯，處有期徒刑玖月。扣案之海洛因
貳包（其中壹包驗餘淨重壹點伍壹公克，另壹包驗餘淨重零點壹
柒柒伍公克）沒收銷燬之；扣案之電子磅秤壹台、夾鍊袋包均
沒收。
    犯罪事實
一、甲○○曾因施用毒品案件，經依本院90年度聲字第4091號裁
    定送勒戒處所進行觀察、勒戒，於民國90年8月17日進入臺
    灣臺中看守所附設勒戒所接受觀察勒戒後，認無繼續施用毒
    品傾向，由臺灣臺中地方法院檢察署檢察官於90年8月29日
    以90年度毒偵字第4222號為不起訴處分確定，於90年8月31
    日釋放出所；又因施用毒品案件，經本院以90年度毒聲字第
    6055號裁定送勒戒處所進行觀察勒戒，於91年6月11日進入
    臺灣臺中看守所附設勒戒所接受觀察勒戒後，認有繼續施用
    毒品傾向，經本院以91年度毒聲字第1908號裁定令入戒治處
    所施以強制戒治，於91年8月23日進入臺灣臺中戒治所接受
    強制戒治，於92年7月11日強制戒治執行期滿釋放出所。甲
    ○○並因施用毒品罪，經本院於91年8月19日以91年度訴字
    第1686號判處有期徒刑七月、三月，應執行有期徒刑八月確
    定；於92年7月11日入監執行，於93年3月10日因縮短刑期執
    行完畢；復因施用毒品罪，經臺灣高等法院臺中分院於96年
    3月13日以96年度上訴字第300號判處有期徒刑八月、四月，
    應執行有期徒刑十一月，經最高法院於96年7月5日以96年度
    台上字第3545號判決駁回上訴確定，尚未執行。
二、甲○○仍不知悔改及徹底戒絕，於前開強制戒治執行完畢釋
    放後五年內，竟仍基於施用第一級毒品海洛因之犯意，自96
    年3月21日13時許起至96年6月5日18時許止，在臺中縣大雅
    鄉○○路花眉巷臨11之10號其居所，以將海洛因稀釋後摻入
    香菸內點火燃燒使之產生煙霧後，加以吸食之方式，施用第
    一級毒品海洛因，約每天7、8次。嗣於96年3月22日17時許
    ，在臺中縣大雅鄉○○路花眉巷臨11之10號，為警查獲，並
    扣得其所有之海洛因一包（驗餘淨重1.51公克）及其所有供
    施用毒品使用之夾鍊袋三包、電子磅秤一台等物；復於96年
    6月5日20時30分許，在臺中市北屯區○○○路○段105號11樓
    之14，為警查獲，並扣得其所有之海洛因一包（驗餘淨重0.
    1775公克）。
三、案經臺中市警察局移送臺灣臺中地方法院檢察署檢察官偵查
    起訴。
    理    由
一、訊據被告甲○○對於前揭時地施用第一級毒品海洛因多次之
    情，業於本院中坦認屬實，且被告為警查獲時所採集之尿液
    ，經送驗結果，亦均呈現嗎啡陽性反應，此有中山醫學大學
    附設醫院檢驗科藥物檢測中心尿液檢驗報告二份、尿液代號
    與真實姓名對照表一份、臺中市警察局刑警大隊偵三隊委託
    檢驗尿液代號與真實姓名對照表一份在卷可稽，並有現場位
    置圖二份、查獲現場照片六張在卷可稽，復有扣案之海洛因
    二包、夾鍊袋三包、電子磅秤一台等物為證，而扣案之海洛
    因，經送驗結果，均含有第一級第六項毒品海洛因成分，其
    中一包淨重1.51公克，空包裝重0.48公克，純度13.23﹪，
    純質淨重0.20公克，另一包驗餘淨重0.1775公克，此有法務
    部調查局96年4月27日調科壹字第09623036930號鑑定書一份
    、行政院衛生署草屯療養院草療鑑字第0960004506號鑑定書
    一份在卷可稽，被告自白供述與現有事證相符，應堪置信。
    本件事證已臻明確，被告犯行，洵堪認定。
二、按海洛因係屬毒品危害防制條例所定之第一級毒品，不得非
    法施用。核被告所為，係犯毒品危害防制條例第十條第一項
    之施用第一級毒品罪。被告為供施用而持有第一級毒品海洛
    因之低度行為，應為施用第一級毒品海洛因之高度行為所吸
    收，不另論處。又被告於前開時間內先後多次施用第一級毒
    品之犯行，應視為法律構成要件行為之單數，論以集合犯之
    包括一罪，僅受一次之法律評價。查：被告前因施用毒品罪
    ，經本院於91年8月19日以91年度訴字第1686號判處有期徒
    刑七月、三月，應執行有期徒刑八月確定；於92年7月11日
    入監執行，於93年3月10日因縮短刑期執行完畢等情，此有
    臺灣高等法院被告前案紀錄表一份在卷可按，被告前受有期
    徒刑之執行完畢後，五年以內故意再犯本件有期徒刑以上之
    罪，構成累犯，應依刑法第四十七條第一項之規定，論以累
    犯，並加重其刑。爰審酌被告前因施用毒品之犯行，經歷強
    制戒治及入監服刑之機會，仍無法戒除施用毒品之惡習，五
    年內，猶故態復萌，再次施用毒品，無視於毒品對於自身健
    康之嚴重傷害及國家對於杜絕毒品犯罪之禁令，惟因施用毒
    品本身係屬自戕行為，對於社會所產生之潛在危害性尚屬輕
    微，且被告犯罪後業經坦承犯行，尚知悔悟，犯後態度良好
    ，本院考量被告前於96年間，因施用第一級毒品罪，已經判
    處有期徒刑八月確定，此次再度施用毒品，可見被告戒絕毒
    品之決心不足，惟因被告本次施用毒品之時間為期大約二個
    多月，參酌公訴人具體求處有期徒刑九月以上之刑度等一切
    情狀，量處如主文所示之刑，以示懲儆。
三、扣案之海洛因二包（其中一包驗餘淨重1.51公克，另一包驗
    餘淨重0.1775公克），係屬毒品危害防制條例第二條第二項
    第一款所規範之第一級毒品，不問屬於被告與否，爰依毒品
    危害防制條例第十八條第一項前段之規定，併予諭知沒收銷
    燬之；又扣案之夾鍊袋三包、電子磅秤一台，均係被告所有
    供施用毒品海洛因所用之物，業據被告供述屬實，爰依刑法
    第三十八條第一項第二款之規定，併予諭知沒收。
據上論斷，應依刑事訴訟法第二百七十三條之一第一項、第二百
九十九條第一項前段，毒品危害防制條例第十條第一項、第十八
條第一項前段，刑法第十一條、第四十七條第一項、第三十八條
第一項第二款，判決如主文。
中　　華　　民　　國　　96　　年　　9 　　月　　4 　　日
                  刑事第五庭    法  官  巫淑芳
上正本證明與原本無異。
如不服本判決，應於送達後十日內向本院提出上訴狀（須附繕本
），上訴於臺灣高等法院臺中分院。
                                書記官  王麗麗
中　　華　　民　　國　　96　　年　　9 　　月　　4 　　日
附錄論罪科刑法條：
毒品危害防制條例第10條：
施用第一級毒品者，處六月以上五年以下有期徒刑。
施用第二級毒品者，處三年以下有期徒刑。
